【裁判字號】    89,交聲,298
【裁判日期】    891201
【裁判案由】    交管條例聲異
【裁判全文】
臺灣板橋地方法院交通法庭裁定                 八十九年度交聲字第二九八號
    原處分機關  交通部公路局台北區監理所
    異  議  人  甲○○
    即受處分人
右列受處分人因違反道路交通管理處罰條例案件，對於交通部公路局台北區監理所於
八十九年六月十日所為之處分（原處分案號：北監六字第駕裁四ｏ－二ｏ二ｏ九號）
，聲明異議，本院裁定如左：
    主  文
異議駁回。
    理  由
一、本件異議意旨略謂：異議人於民國八十七年十二月十四日，駕駛車號T五－五二
    七號營業小客車，不依標誌、標線、號誌指示轉彎，紅單當場開立帶回，異議人
    確定於應到案日期前即八十七年十二月二十九日前，已繳納罰款，因已時隔一年
    半，收據早已不存在，況且在此一年六個月期間，亦未收到任何催繳通知，爰依
    法聲請撤銷本件裁決云云。
二、按汽車駕駛人轉彎時，不依標誌、標線、號誌指示者，處二百元以上六百元以下
    罰鍰。道路交通管理處罰條例第四十八條第二款定有明文。又汽車所有人、駕駛
    人違反道路交通管理，經主管機關裁決後逾十五日未向管轄地方法院聲明異議，
    或其聲明異議經法院裁定確定，而不依裁決或裁定繳納罰鍰或不繳送汽車牌照、
    駕駛執照者，依左列規定處理之：一經處分吊銷汽車牌照或駕駛執照者，由公路
    主管機關逕行註銷。二經處分吊扣汽車牌照或駕駛執照者，按其吊扣期間加倍處
    分；仍不依限期繳送汽車牌照或駕駛執照者，吊銷其汽車牌照或駕駛執照。三罰
    鍰不繳者，按其罰鍰數額，易處吊扣汽車牌照或駕駛執照一個月至三個月；不依
    期限繳送汽車牌照或駕駛執照者，吊銷其汽車牌照或駕駛執照。前項第三款之汽
    車所有人、駕駛人如無汽車牌照或駕駛執照可資易處吊扣時，得就原處分或裁定
    確定之罰鍰加倍處罰；逾十五日後仍不繳納者，移送法院強制執行。同條例第六
    十五條亦定有明文。又汽車駕駛人，違反第四十八條者，除依原條款處罰鍰外，
    並記違規點數一點，同條例第六十三條第一項第一款亦定有明文。
三、查，本件受處分人即聲明異議人甲○○於八十七年十二月十四日二十時三十分許
    ，駕駛車號T五一五二七號營業小客車，行經台北縣永和市○○路、永和路口處
    ，因違規左轉，為台北縣警察局永和交通分隊查獲等情，有台北縣警察局（八七
    ）北縣警刑交丙字第ｏｏ二ｏ二ｏ九號舉發違反道路交通管理事件通知單在卷可
    憑，並據異議人於異議狀供承屬實。聲明異議人雖辯稱伊確定於應到案日期前即
    八十七年十二月二十九日前，已繳納罰款云云。惟查，本案於八十八年一月一日
    以前仍應向台北縣警察局土城分局繳款，惟經台北區監理所電話查詢後，土城分
    局謂無此單繳款記錄，業據原處分機關於移送書函敘甚明。況異議人亦自承已無
    收據留存，可資證明其確已繳納本件罰款。是異議人上開辯解，核尚無可採。原
    處分機關援引上揭道路交通管理處罰條例第四十八條第二款、第六十三條第一項
    第一款、第六十五條第一項第三款，裁處聲明異議人﹕一、罰鍰新台幣一千八百
    元，並記違規點數一點，罰鍰限於八十九年七月十日前繳納。二、逾期不繳納罰
    鍰時之處理﹕（一）自八十九年七月十一日起易處吊扣駕駛執照二個月，並限於
    八十九年七月二十五日前繳送執行。（二）八十九年七月二十五日前未繳送駕駛
    執照者，自八十九年七月二十六日起易處吊銷，並逕行註銷駕駛執照。（三）駕
    駛執照吊（註）銷後，自八十九年七月二十六日起一年內不得重新考領駕駛執照
    。並無不當。從而，本件異議人異議為無理由，應予駁回。
四、據上論斷，應依道路交通案件處理辦法第十九條規定，裁定如主文。
中     華      民    國     八十九    年       十二    月      一      日
                                     台灣板橋地方法院交通法庭
                                          法  官  呂  安  樂
右正本證明原本無異。
如不服本裁定，應於收受送達後五日內向本院提出抗告狀
                                          書記官   陳  玉  嬋
中     華      民    國     八十九    年     十二   月          一   日


司法院資訊處製作；財團法人民間司法改革基金會備份。
